臺灣高等法院刑事裁定　　　　　　　　　　　　　 九十一年度交抗字第二五三號
　　抗告人即
　　異議人即
　　受處分人　甲○○
右抗告人因違反道路交通管理處罰條例案件，不服臺灣臺北地方法院九十年度交聲字
第一０一一號，中華民國九十一年二月二十七日裁定，提起抗告，本院裁定如左：
    主  文
原裁定撤銷，發回臺灣台北地方法院。
    理  由
一、原裁定認定：本件受處分人即異議人甲○○，於民國九十年七月十五日九時二十
    三分許，駕駛車號６Ｇ─５２３７自用小客車，行經臺北市○○路、木柵路口處
    ，紅燈強行右轉，經臺北市政府警察局文山第二分局交通分隊警員鳴笛指揮攔停
    ，受處分人未予理會，反加速行駛逃逸，執勤警員乃記下車號、顏色、車種、駕
    駛人性別，循電腦車籍資料核對後，掣單舉發。受處分人認並無違規行為，提出
    申訴，原處分機關請舉發機關台北市政府警察局文山第二分局查處，舉發機關認
    舉發無誤，以九十年八月七日北市警文二分交字第九○六一九○九四○○號書函
    回覆，原處分機關乃依道路交通管理處罰條例第五十三條、第六十條第一項規定
    ，就闖紅燈部分，裁處受處分人罰鍰新台幣（下同）二千七百元，就違反道路交
    通管理處罰條例之行為，不聽值勤人員制止部分，裁處三千元，並共計違規點數
    四點，於法並無不合，受處分人仍執前詞，提出異議，為無理由，因而以裁定駁
    回其異議。
二、抗告意旨略以：受處分人於舉發當日，並未使用該輛自小客車，原審亦未傳訊兩
    造當事人到庭對質，僅以交通警察片面舉發為由駁回受處分人之異議，實難令人
    折服等語。
三、經查：(一)按道路交通管理處罰條例第八十九條規定，法院受理有關交通事件，準
    用刑事訴訟法之規定，刑事訴訟法中有關證據法則部分，自應適用於道路交通事
    件。刑事訴訟法第一百五十四條規定：犯罪事實應依證據認定之，無證據不得推
    定其犯罪事實。又事實之認定，應憑證據，如未能發現相當證據，或證據不足以
    證明，自不能以推測或擬制之方法，以為裁判之基礎（最高法院四十年台上字第
    八十六號判例意旨參照）。本件受處分人於右揭時地是否有違規行為，應有積極
    之證據證明之，例如採證之照片或舉發警員以證人身分具結之證言等，不能僅依
    舉發違規之通知單或舉發機關之函件，即認定受處分人有違反道路交通管理處罰
    條例之事實。(二)本案舉發當時，舉發警員鳴笛攔停，其情狀如何？如為警車，何
    以未能及時追及？如為警察在路旁值勤，其鳴笛攔停之行為動作如何？就闖紅燈
    之車輛，其通過之瞬間，駕駛人能否明確看清楚知悉警察有攔停之行動？此與是
    否違規有關。應加以調查，始能認定其行為。(三)本件卷內亦欠缺違規車輛車籍資
    料，以供核對車輛外觀與警察舉發車輛所載外型是否相符。抗告意旨指摘原裁定
    不當，尚非全無理由，應由本院將原裁定撤銷，發回原審法院詳為調查後，另為
    妥適之裁定。又本件原處分機關異議案件之移送書及原裁定均記載對受處分人記
    違規點數共四點，然裁決書主文僅裁罰受處分人三千元及二千七百元罰鍰，未裁
    罰記違規點數四點（見原審卷第十、十一頁）。其處罰內容究係如何，此次調查
    應併予注意，附此指明。
四、據上論斷，應依道路交通管理處理條例第八十九條、刑事訴訟法第四百十三條前
    段，裁定如主文。
中     華     民     國     九十一    年       四      月     四        日
                            臺灣高等法院刑事第五庭
             審判長法  官  曾  德  水
                                      法  官  楊  貴  雄
                                      法  官  趙  功  恆
右正本證明與原本無異。
不得再抗告。
                                      書記官  孫  佩  琳
中     華     民     國     九十一    年       四      月     四        日
